【裁判字號】    98,簡上,514
【裁判日期】    980810
【裁判案由】    賭博
【裁判全文】
臺灣板橋地方法院刑事判決             98年度簡上字第514號
上  訴  人  乙○○
（即被告）
選任辯護人  蔡坤鐘律師
           （98年5月4日受任；同年5月14日解任）
上列上訴人即被告因賭博案件，不服本院98年度簡字第1736號中
華民國98年3 月17日第1 審判決（聲請簡易判決處刑案號：98年
度速偵字第513 號），提起上訴，管轄第2 審之本院合議庭判決
如下：
    主  文
原判決撤銷。
乙○○犯意圖營利，聚眾賭博罪，處有期徒刑肆月，如易科罰金
，以新臺幣壹仟元折算壹日。緩刑參年，緩刑期內付保護管束，
並提供義務勞務壹佰陸拾小時。
附表編號一至五之物，均沒收之。
    事  實
一、乙○○意圖營利，基於供給賭博場所及聚眾賭博之犯意，自
    民國（下同）98年1 月初某日起，提供其位於臺北縣三重巿
    重新路4 段184 巷16號2 樓作為公眾得出入之賭博場所，經
    營六合彩之賭博，供不特定人簽選號碼賭博財物。其簽選方
    式共有「二星」、「三星」2 種，賭客簽賭「二星」、「三
    星」每注賭金分別為新台幣（下同）80元、70元，用以核對
    香港六合彩每星期所開出之當期開獎號碼，賭客如簽中「二
    星」者，可得5,600 元，簽中「三星」者可得56,000元，未
    簽中者，所繳之賭資即歸乙○○所有。嗣於98年1 月20日19
    時30分許，為警在上址查獲，並扣得如附表所示之物，因悉
    上情。
二、案經臺北縣政府警察局三重分局移由臺灣板橋地方法院檢察
    署檢察官偵查後聲請本院以簡易判決處刑。
    理  由
一、上揭事實，業據上訴人即被告於警詢供稱以：「（警方於98
    年01月20日19時30分許，持板橋地方法院核發之搜索票98年
    聲搜字第000348號進入臺北縣三重市○○路○ 段184 巷16號
    2 樓當場查獲你涉嫌主持地下香港六合彩賭博案，是否正確
    ？）正確；警方當場查獲我1 人，並於現場查獲‧‧‧傳真
    機1 台、收款帳單4 張、六合彩總簽單24張、六合彩開獎日
    期對照簿1 本等證物；（警方當場並查獲現場‧‧‧傳真機
    1 台、收款帳單4 張、六合彩總簽單24張、六合彩開獎日期
    對照簿1 本等證物是否正確？該查獲證物為誰所有？）正確
    。均為我所有；（你所主持之地下香港六合彩賭博其賭法如
    何？下注之金額及中獎彩金？）賭法為由不特定之賭客下注
    ，分為二星、三星並核對每星期二、四、六【或星期日】香
    港所開出之六合彩號碼，二星每注收取新臺幣【以下同】80
    元如有中獎彩金可得5,600 元，三星每注收取70元如有中獎
    彩金可得5 萬6,000 元等之方式由我與下注之賭客對賭，如
    未中獎所下注之賭金皆為我所得；（你於何時開始經營地下
    香港六合彩賭博圖利？共經營幾期？）於97年12月開始經營
    至昨【20】日止共約18期；每期經營之賭資約新臺幣1 萬元
    左右。經營12期之總賭資約新臺幣18萬元左右；我以000000
    00電話供賭客下注及傳真；（如何收取賭資及給賭客彩金？
    ）均為我送去與客人算帳；（你對本案還有何意見？）警方
    查扣之簽單有的不是六合彩簽單，有的是我寫好玩，錄音機
    為我學日文在用的，傳真機是我以前從事汽車買賣用的。」
    等語（見98年1 月20日調查筆錄，98年速偵字第513 號卷12
    至15頁）；及於偵查中供述以：「（是否於98年1 月20日19
    時40分許，因在臺北縣三重市○○路○ 段184 巷16號2 樓經
    營地下香港六合彩簽賭而為警查獲？）是；三重市○○路○
    段184 巷16號2 樓房屋是我所有；（何時開始經營地下六合
    彩簽賭？）98年1 月初開始迄今；（賭法如何？）賭客是打
    電話或是當面跟我圈選號碼下注，分為『二星』、『三星』
    二種，每注都是新臺幣75元，圈選的號碼核對香港六合彩的
    開獎號碼，若簽中二星賭客可得5,600 元、三星56,000元，
    若賭客未簽中，則投注金即歸我所有。只有我跟客人對賭，
    我不是幫別人轉注的；扣案物品均是我所有之物；（經營迄
    今獲利多少？）我賠錢，沒有賺；（涉嫌賭博罪嫌，是否認
    罪？）認罪；我是初犯，希望從輕量刑，我不會再犯。」等
    語（見98年1 月20日偵查筆錄，98年速偵字第513 號卷47至
    48頁）明確在案，是被告所為如上所述犯行之基本犯罪構成
    事實已屬合致。此外，復有扣案如附表編號一至五之物可佐
    。是本案罪證積極明確，被告犯行，足以認定，應予以定罪
    處罰。
二、核被告乙○○所為，係犯刑法第266 條第1 項前段之普通賭
    博罪、同法第268 條前段之意圖營利供給賭博場所罪及同條
    後段之意圖營利聚眾賭博罪。而其於上開期間內多次提供賭
    博場所、聚眾賭博及與不特定人對賭之犯行，於自然概念上
    雖屬數行為，然依本件具體狀況，被告係以營業之意思而持
    續對不特定之賭客為之，均屬基於單一之犯罪計劃賡續所為
    之集合行為，於法律評價上為營業犯性質之集合犯，而俱屬
    包括一罪之實質上一罪，仍各論以一罪為己足。又被告以1
    行為而觸犯如上所述之3 個罪名，為想像競合犯，應依刑法
    第55條規定，從其中法定刑暨情節較重之意圖營利聚眾賭博
    罪處斷。
三、又按量刑之輕重，屬事實審法院得依職權自由裁量之事項，
    苟已斟酌刑法第57條各款所列情狀而未逾越法定刑度，不得
    遽指該判決為違法，且在同一犯罪事實與情節，如別無其他
    加重或減輕之原因，下級審量定之刑度，並無失重、失輕之
    不當情形者，上級審法院對下級審法院之職權行使，原則上
    應予一定程度之尊重。本院因認原審對被告坦承之如上犯行
    ，已審慎斟酌刑法第57條規定之情狀，論處適當之刑，已屬
    妥適，被告此部分上訴求為從輕量刑，罰個意思就好等情，
    即屬無理由；而本件原審以被告罪證明確，予以論罪科刑，
    固非無見，惟查原審就與本件犯行，並不生任何密切關聯之
    物件（即附表編號六、七之物），仍為沒收宣告，即屬有違
    ，被告上訴指摘扣案之物件中有些東西不是跟賭博有關等情
    之部分，則為有理由。據上，基於整體判決主從刑應相互一
    致之原則，本件原審就該不得為沒收之物件，而為沒收之宣
    告，即屬違誤，故本案自應由本院將原判決予以撤銷改判。
    爰審酌被告並無前科，素行尚佳，此有本院98年7 月24日言
    詞辯論終結日查悉之臺灣高等法院被告前案紀錄表在卷可按
    ，且衡其犯罪動機目的、經營六合彩賭博助長投機風氣有害
    社會秩序，並衡其犯後之態度等一切情狀，酌情量處如主文
    所示之刑，並諭知如易科罰金之折算標準。又查，被告未曾
    因故意犯罪受有期徒刑以上刑之宣告，有如上所述之被告前
    案紀錄表在卷可按，其因一時失慮，致罹刑典，惟犯後尚且
    知悉本身所為為法所不容，請求給予改過自新機會，足認上
    訴人犯後深具悔意，其經此偵審科刑程序後，應當知為警惕
    而無再犯之虞，本院因認對其所受宣告之刑，應以暫不執行
    比較為適當，併予宣告緩刑3 年，用啟自新，暨斟酌被告本
    件犯行全景，為應提供義務勞務日數之諭知分別如主文所示
    ，並為緩刑期內付保護管束之諭知，以期於具體個案法律適
    用之衡平，並提供啟發與自新之途，附此敘明。扣案如附表
    編號一至五所示之物，均為被告所有，供本件犯罪所用之物
    ，業據其供承在卷，均應依刑法第38條第1 項第2 款之規定
    沒收之；至編號六、七之物，經本院勘驗結果（以上扣案物
    件，均見本院98年6 月18日勘驗筆錄），核與本件被告所為
    之犯行，並無密接關連，應不為沒收之宣告，附此敘明。
據上論斷，應依刑事訴訟法第455 條之1 第1 項、第3 項、第45
0 條第1 項、第369 條第1 項前段、第364 條、第299 條第1 項
前段，刑法第266 條第1 項前段、第268 條、第55條、第41條第
1 項前段、第74條第1 項第1 款、第2 項第5 款、第93條第1 項
第2 款、第38條第1 項第2 款，刑法施行法第1 條之1 第1 項、
第2 項前段，判決如主文。
本案由檢察官甲○○聲請本院以簡易判決處刑，經檢察官靳開聖
到庭執行職務。
中    華    民    國    98    年    8     月    10    日
                  刑事第4 庭審判長法  官  潘長生
                                  法  官  謝梨敏
                                  法  官  黎錦福
上列正本證明與原本無異。
不得上訴。
                                  書記官  蔡麗春
中    華    民    國    98    年    8     月    10    日
附表：
┌──┬─────────┬────┬──────────┬─────┐
│編號│   扣押物品名稱   │數    量│勘    驗    情    形│備      註│
├──┼─────────┼────┼──────────┼─────┤
│一  │帳單              │4張     │手寫記載有不詳人員之│被告乙○○│
│    │                  │        │姓氏與數額等內容    │所有；偵查│
│    │                  │        │                    │卷18至21頁│
├──┼─────────┼────┼──────────┼─────┤
│二  │簽單              │24張    │手寫紙部分，共14張：│被告乙○○│
│    │                  │        │其上各記載有不同號碼│所有；偵查│
│    │                  │        │組合，以及「雙三」、│卷22至33頁│
│    │                  │        │「鬼神」、「別」、「│、35頁    │
│    │                  │        │特」、「落」、「1＋7│          │
│    │                  │        │支＝54」、「特別碰」│          │
│    │                  │        │、「1尾」、「0尾×3 │          │
│    │                  │        │尾×8尾」等內容。   │          │
│    │                  │        ├──────────┼─────┤
│    │                  │        │傳真紙部分，共10張：│被告乙○○│
│    │                  │        │(1)偵查卷34頁－      │所有；偵查│
│    │                  │        │日期：Jan 11 2009   │卷34頁、36│
│    │                  │        │      22:59 P.01    │至44頁    │
│    │                  │        │內容：「蔡3K 63 49.9│          │
│    │                  │        │」、「4K 60 6」、   │          │
│    │                  │        │「2K 73.5 84」、「收│          │
│    │                  │        │6977」。            │          │
│    │                  │        │                    │          │
│    │                  │        │(2)偵查卷36頁－      │          │
│    │                  │        │日期：Jan 12 2009   │          │
│    │                  │        │      21:36 P.01    │          │
│    │                  │        │內容：「TA 1/13」、 │          │
│    │                  │        │「雙22.5×73.5=16537│          │
│    │                  │        │ 」、「三64.9×63=40│          │
│    │                  │        │88」、「四58.7×57 =│          │
│    │                  │        │3345」、「23970 收  │          │
│    │                  │        │23900」、「過年期間 │          │
│    │                  │        │不休假，照常上班，謝│          │
│    │                  │        │謝」、「雄 元/13」。│          │
│    │                  │        │                    │          │
│    │                  │        │(3)偵查卷37頁－      │          │
│    │                  │        │日期：Dec 8 2003    │          │
│    │                  │        │      23:41 P.01    │          │
│    │                  │        │內容：「蔡3K 63 68. │          │
│    │                  │        │85中0.1」、「2K 73.5│          │
│    │                  │        │110.2中0.5、「4K 60 │          │
│    │                  │        │10」、「00000-0000= │          │
│    │                  │        │收2597」、「元/13」 │          │
│    │                  │        │。                  │          │
│    │                  │        │                    │          │
│    │                  │        │(4)偵查卷38頁－      │          │
│    │                  │        │日期：Dec 10 2003   │          │
│    │                  │        │      23:17 P.01    │          │
│    │                  │        │內容：「蔡3K 63 32.8│          │
│    │                  │        │中0.2」、「2K 73.5  │          │
│    │                  │        │108」、「45 60 4.5」│          │
│    │                  │        │、「00000-00000=付11│          │
│    │                  │        │26」、「信 元/15」。│          │
│    │                  │        │                    │          │
│    │                  │        │(5)偵查卷39頁－      │          │
│    │                  │        │日期：Jan 15 2009   │          │
│    │                  │        │      21:24 P.01    │          │
│    │                  │        │內容：「TA 1/15」、 │          │
│    │                  │        │「雙126.4×73.5=9290│          │
│    │                  │        │」、「三64×63=4032 │          │
│    │                  │        │」「四52×57=2964」 │          │
│    │                  │        │、「16286中-8550」、│          │
│    │                  │        │「7736收」、「雄7736│          │
│    │                  │        │元/15」。           │          │
│    │                  │        │                    │          │
│    │                  │        │(6)偵查卷40頁－      │          │
│    │                  │        │日期：Jan 11 2009   │          │
│    │                  │        │      21:24 P.01    │          │
│    │                  │        │內容：「TA 1/11 1張 │          │
│    │                  │        │」、「雙144×73.5=10│          │
│    │                  │        │584」、「三64.2×63=│          │
│    │                  │        │4044」、「四37×57= │          │
│    │                  │        │2109」、「16737 收16│          │
│    │                  │        │700」、「這禮拜收334│          │
│    │                  │        │00」、「雄 元/11」。│          │
│    │                  │        │                    │          │
│    │                  │        │(7)偵查卷41頁－      │          │
│    │                  │        │內容：其上記載有多種│          │
│    │                  │        │不同號碼組合，以及「│          │
│    │                  │        │元/11【24、38】×10 │          │
│    │                  │        │」、「蘭【38、40】×│          │
│    │                  │        │」、「TA→雄元/11 │          │
│    │                  │        │」、「雙88.5」、「三│          │
│    │                  │        │50.5」、「四37」等文│          │
│    │                  │        │字。                │          │
│    │                  │        │                    │          │
│    │                  │        │(8)偵查卷42頁－      │          │
│    │                  │        │內容：其上記載有多種│          │
│    │                  │        │不同號碼組合，以及「│          │
│    │                  │        │元/15」、「中1.5」、│          │
│    │                  │        │「雙124.4=9 606」、 │          │
│    │                  │        │「三64、四52=116=765│          │
│    │                  │        │6」、「17262 」、「 │          │
│    │                  │        │8862」、「TA→雄元│          │
│    │                  │        │/15」等文字。       │          │
│    │                  │        │                    │          │
│    │                  │        │(9)偵查卷43頁－      │          │
│    │                  │        │內容：其上記載有多種│          │
│    │                  │        │不同號碼組合，以及「│          │
│    │                  │        │元/20【20、25】×5」│          │
│    │                  │        │、「TA→雄元/20」 │          │
│    │                  │        │、「2533雙×10」、「│          │
│    │                  │        │等文字。            │          │
│    │                  │        │                    │          │
│    │                  │        │(10)偵查卷44頁－      │          │
│    │                  │        │內容：其上記載有多種│          │
│    │                  │        │不同號碼組合，以及「│          │
│    │                  │        │元/13【38、25】×3」│          │
│    │                  │        │、「蘭【38、45】×28│          │
│    │                  │        │」、「TA→雄元/13 │          │
│    │                  │        │」等文字。          │          │
├──┼─────────┼────┼──────────┼─────┤
│三  │SANYO（三洋）牌傳 │1台     │具正常使用功能。    │被告乙○○│
│    │真機              │        │                    │所有；臺灣│
│    │                  │        │                    │板橋地方法│
│    │                  │        │                    │院檢察署98│
│    │                  │        │                    │年度保管字│
│    │                  │        │                    │第460 號扣│
│    │                  │        │                    │押物品清單│
├──┼─────────┼────┼──────────┼─────┤
│四  │CASIO（卡西歐）牌 │1台     │仍具正常使用功能；又│同      上│
│    │計算機            │        │計算機台左上方處黏貼│          │
│    │                  │        │有50元硬幣及10元硬幣│          │
│    │                  │        │各1枚。             │          │
├──┼─────────┼────┼──────────┼─────┤
│五  │六合彩開獎日期對照│1本     │                    │同      上│
│    │簿                │        │                    │          │
├──┼─────────┼────┼──────────┼─────┤
│六  │錄音機            │3台     │Panasonic牌小型錄音 │同      上│
│    │                  │        │機1台：具正常使用功 │          │
│    │                  │        │能。                │          │
│    │                  │        ├──────────┤          │
│    │                  │        │WONDER（旺德）牌錄音│          │
│    │                  │        │機2 台：經置入電池當│          │
│    │                  │        │場測試結果，均無法正│          │
│    │                  │        │常使用並播放錄音帶。│          │
├──┼─────────┼────┼──────────┼─────┤
│七  │錄音帶            │3卷     │錄音帶（標籤記載：刑│同      上│
│    │                  │        │法第56條）：        │          │
│    │                  │        │當場播放結果，內容係│          │
│    │                  │        │錄有日文歌曲。      │          │
│    │                  │        ├──────────┼─────┤
│    │                  │        │錄音帶（標籤記載：刑│同      上│
│    │                  │        │法第57條）：        │          │
│    │                  │        │當場播放結果，內容係│          │
│    │                  │        │錄有中文歌曲，後半段│          │
│    │                  │        │則為刑法課程。      │          │
│    │                  │        ├──────────┼─────┤
│    │                  │        │錄音帶（無標籤）：  │同      上│
│    │                  │        │經當場播放結果，內容│          │
│    │                  │        │係錄有日文、中文歌曲│          │
│    │                  │        │。                  │          │
└──┴─────────┴────┴──────────┴─────┘


司法院資訊處製作；財團法人民間司法改革基金會備份。
